【裁判字號】    90,台上,4967
【裁判日期】    900809
【裁判案由】    偽造有價證券
【裁判全文】
最高法院刑事判決                                九十年度台上字第四九六七號
    上  訴  人  甲○○
右上訴人因偽造有價證券案件，不服台灣高等法院台中分院中華民國九十年五月三十
一日第二審判決（九十年度上訴字第四一七號，起訴案號：台灣台中地方法院檢察署
八十九年度偵字第二三一號），提起上訴，本院判決如左：
    主  文
上訴駁回。
    理  由
按刑事訴訟法第三百七十七條規定，上訴於第三審法院，非以判決違背法令為理由，
不得為之。是提起第三審上訴，應以原判決違背法令為理由，係屬法定要件。如果上
訴理由狀並未依據卷內訴訟資料，具體指摘原判決不適用何種法則或如何適用不當，
或所指摘原判決違法情事，顯與法律規定得為第三審上訴理由之違法情形，不相適合
時，均應認其上訴為違背法律上之程式，予以駁回。本件原判決綜合調查證據之結果
，認上訴人甲○○連續並牽連犯有刑法第二百零一條第一項意圖供行使之用，而偽造
有價證券罪，第二百十六條第二百十條行使偽造私文書罪，及同法第三百四十九條第
一項收受贓物罪（為累犯）之事實，因而撤銷第一審之科刑判決，改判仍依牽連犯關
係，從一重之前罪處斷，並依刑法第五十六條連續犯及第四十七條累犯之規定遞加其
刑後，量處有期徒刑肆年陸月；如原判決主文第三項偽造之支票貳張、「鍾昆霖」印
章壹枚均沒收，已詳認定犯罪事實之依據及憑以認定之理由，並對上訴人否認犯罪
之辯詞，如何不足採信，均已依據卷內資料予以指駁及說明，從形式上觀察，原判決
並無違背法令情形。上訴意旨謂：系爭偽造支票之執票人徐惜春、郭亮宏均不認識上
訴人，顯見該等支票確非上訴人交付行使。況證人黃清水證述其未付分文予上訴人，
尤其黃清水、曾杉旗與上訴人曾有瓜葛，其二人可能心存報復，誣陷上訴人，原判決
竟採信上開證人所為有瑕疵之證言，遽予論處上訴人罪刑，顯有未當等語，係就原判
決已詳為論斷與說明之事項，再為事實上之爭執，殊非適法之第三審上訴理由。又命
證人與上訴人對質與否，乃事實審法院得依職權自由審酌之事實，非屬刑事訴訟法第
三百七十九條第十款所謂應於審判期日調查之證據，原審未命證人黃清水等與上訴人
對質，不得指為調查未盡。此外，上訴人徒憑己意，對原審職權之適法行使及原判決
理由已詳為論斷之事項，任意爭辯，顯與法定上訴第三審之形式要件不符，其上訴違
背法律上之程式，應予駁回。
據上論結，應依刑事訴訟法第三百九十五條前段，判決如主文。
中      華      民      國     九十     年      八      月      九      日
                              最高法院刑事第六庭
                                  審判長法官  洪  文  章
                                        法官  花  滿  堂
                                        法官  陳  世  淙
                                        法官  洪  佳  濱
                                        法官  吳  信  銘
      右正本證明與原本無異
                                              書  記  官
中      華      民      國     九十     年      八      月    三十一    日


司法院資訊處製作；財團法人民間司法改革基金會備份。
